{"present": {"1 Singular": {"Affirmative": "pollaim", "Question": "an bpollaim?", "Negative": "n\u00ed phollaim"}, "2 Singular": {"Affirmative": "pollann t\u00fa", "Question": "an bpollann t\u00fa?", "Negative": "n\u00ed phollann t\u00fa"}, "3 Singular": {"Male": {"Affirmative": "pollann s\u00e9", "Question": "an bpollann s\u00e9?", "Negative": "n\u00ed phollann s\u00e9"}, "Female": {"Affirmative": "pollann s\u00ed", "Question": "an bpollann s\u00ed?", "Negative": "n\u00ed phollann s\u00ed"}}, "1 Plural": {"Compressed": {"Affirmative": "pollaimid", "Question": "an bpollaimid?", "Negative": "n\u00ed phollaimid"}, "Extended": {"Affirmative": "pollann muid", "Question": "an bpollann muid?", "Negative": "n\u00ed phollann muid"}}, "2 Plural": {"Affirmative": "pollann sibh", "Question": "an bpollann sibh?", "Negative": "n\u00ed phollann sibh"}, "3 Plural": {"Affirmative": "pollann siad", "Question": "an bpollann siad?", "Negative": "n\u00ed phollann siad"}, "Passive": {"Affirmative": "polltar", "Question": "an bpolltar?", "Negative": "n\u00ed pholltar"}}, "future": {"1 Singular": {"Affirmative": "pollfaidh m\u00e9", "Question": "an bpollfaidh m\u00e9?", "Negative": "n\u00ed phollfaidh m\u00e9"}, "2 Singular": {"Affirmative": "pollfaidh t\u00fa", "Question": "an bpollfaidh t\u00fa?", "Negative": "n\u00ed phollfaidh t\u00fa"}, "3 Singular": {"Male": {"Affirmative": "pollfaidh s\u00e9", "Question": "an bpollfaidh s\u00e9?", "Negative": "n\u00ed phollfaidh s\u00e9"}, "Female": {"Affirmative": "pollfaidh s\u00ed", "Question": "an bpollfaidh s\u00ed?", "Negative": "n\u00ed phollfaidh s\u00ed"}}, "1 Plural": {"Compressed": {"Affirmative": "pollfaimid", "Question": "an bpollfaimid?", "Negative": "n\u00ed phollfaimid"}, "Extended": {"Affirmative": "pollfaidh muid", "Question": "an bpollfaidh muid?", "Negative": "n\u00ed phollfaidh muid"}}, "2 Plural": {"Affirmative": "pollfaidh sibh", "Question": "an bpollfaidh sibh?", "Negative": "n\u00ed phollfaidh sibh"}, "3 Plural": {"Affirmative": "pollfaidh siad", "Question": "an bpollfaidh siad?", "Negative": "n\u00ed phollfaidh siad"}, "Passive": {"Affirmative": "pollfar", "Question": "an bpollfar?", "Negative": "n\u00ed phollfar"}}, "past": {"1 Singular": {"Affirmative": "pholl m\u00e9", "Question": "ar pholl m\u00e9?", "Negative": "n\u00edor pholl m\u00e9"}, "2 Singular": {"Affirmative": "pholl t\u00fa", "Question": "ar pholl t\u00fa?", "Negative": "n\u00edor pholl t\u00fa"}, "3 Singular": {"Male": {"Affirmative": "pholl s\u00e9", "Question": "ar pholl s\u00e9?", "Negative": "n\u00edor pholl s\u00e9"}, "Female": {"Affirmative": "pholl s\u00ed", "Question": "ar pholl s\u00ed?", "Negative": "n\u00edor pholl s\u00ed"}}, "1 Plural": {"Compressed": {"Affirmative": "phollamar", "Question": "ar phollamar?", "Negative": "n\u00edor phollamar"}, "Extended": {"Affirmative": "pholl muid", "Question": "ar pholl muid?", "Negative": "n\u00edor pholl muid"}}, "2 Plural": {"Affirmative": "pholl sibh", "Question": "ar pholl sibh?", "Negative": "n\u00edor pholl sibh"}, "3 Plural": {"Compressed": {"Affirmative": "pholl siad", "Question": "ar pholl siad?", "Negative": "n\u00edor pholl siad"}, "Extended": {"Affirmative": "pholladar", "Question": "ar pholladar?", "Negative": "n\u00edor pholladar"}}, "Passive": {"Affirmative": "polladh", "Question": "ar polladh?", "Negative": "n\u00edor polladh"}}, "condi": {"1 Singular": {"Affirmative": "phollfainn", "Question": "an bpollfainn?", "Negative": "n\u00ed phollfainn"}, "2 Singular": {"Affirmative": "phollf\u00e1", "Question": "an bpollf\u00e1?", "Negative": "n\u00ed phollf\u00e1"}, "3 Singular": {"Male": {"Affirmative": "phollfadh s\u00e9", "Question": "an bpollfadh s\u00e9?", "Negative": "n\u00ed phollfadh s\u00e9"}, "Female": {"Affirmative": "phollfadh s\u00ed", "Question": "an bpollfadh s\u00ed?", "Negative": "n\u00ed phollfadh s\u00ed"}}, "1 Plural": {"Compressed": {"Affirmative": "phollfaimis", "Question": "an bpollfaimis?", "Negative": "n\u00ed phollfaimis"}, "Extended": {"Affirmative": "phollfadh muid", "Question": "an bpollfadh muid?", "Negative": "n\u00ed phollfadh muid"}}, "2 Plural": {"Affirmative": "phollfadh sibh", "Question": "an bpollfadh sibh?", "Negative": "n\u00ed phollfadh sibh"}, "3 Plural": {"Compressed": {"Affirmative": "phollfaid\u00eds", "Question": "an bpollfaid\u00eds?", "Negative": "n\u00ed phollfaid\u00eds"}, "Extended": {"Affirmative": "phollfadh siad", "Question": "an bpollfadh siad?", "Negative": "n\u00ed phollfadh siad"}}, "Passive": {"Affirmative": "phollfa\u00ed", "Question": "an bpollfa\u00ed?", "Negative": "n\u00ed phollfa\u00ed"}}, "imper": {"1 Singular": {"Affirmative": "pollaim!", "Negative": "n\u00e1 pollaim!"}, "2 Singular": {"Affirmative": "poll!", "Negative": "n\u00e1 poll!"}, "3 Singular": {"Male": {"Affirmative": "polladh s\u00e9!", "Negative": "n\u00e1 polladh s\u00e9!"}, "Female": {"Affirmative": "polladh s\u00ed!", "Negative": "n\u00e1 polladh s\u00ed!"}}, "1 Plural": {"Compressed": {"Affirmative": "pollaimis!", "Negative": "n\u00e1 pollaimis!"}, "Extended": {"Affirmative": "polladh muid!", "Negative": "n\u00e1 polladh muid!"}}, "2 Plural": {"Affirmative": "pollaig\u00ed!", "Negative": "n\u00e1 pollaig\u00ed!"}, "3 Plural": {"Compressed": {"Affirmative": "pollaid\u00eds!", "Negative": "n\u00e1 pollaid\u00eds!"}, "Extended": {"Affirmative": "polladh siad!", "Negative": "n\u00e1 polladh siad!"}}, "Passive": {"Affirmative": "polltar!", "Negative": "n\u00e1 polltar!"}}, "pastConti": {"1 Singular": {"Affirmative": "phollainn", "Question": "an bpollainn?", "Negative": "n\u00ed phollainn"}, "2 Singular": {"Affirmative": "phollt\u00e1", "Question": "an bpollt\u00e1?", "Negative": "n\u00ed phollt\u00e1"}, "3 Singular": {"Male": {"Affirmative": "pholladh s\u00e9", "Question": "an bpolladh s\u00e9?", "Negative": "n\u00ed pholladh s\u00e9"}, "Female": {"Affirmative": "pholladh s\u00ed", "Question": "an bpolladh s\u00ed?", "Negative": "n\u00ed pholladh s\u00ed"}}, "1 Plural": {"Compressed": {"Affirmative": "phollaimis", "Question": "an bpollaimis?", "Negative": "n\u00ed phollaimis"}, "Extended": {"Affirmative": "pholladh muid", "Question": "an bpolladh muid?", "Negative": "n\u00ed pholladh muid"}}, "2 Plural": {"Affirmative": "pholladh sibh", "Question": "an bpolladh sibh?", "Negative": "n\u00ed pholladh sibh"}, "3 Plural": {"Compressed": {"Affirmative": "phollaid\u00eds", "Question": "an bpollaid\u00eds?", "Negative": "n\u00ed phollaid\u00eds"}, "Extended": {"Affirmative": "pholladh siad", "Question": "an bpolladh siad?", "Negative": "n\u00ed pholladh siad"}}, "Passive": {"Affirmative": "phollta\u00ed", "Question": "an bpollta\u00ed?", "Negative": "n\u00ed phollta\u00ed"}}, "subj": {"1 Singular": {"Affirmative": "go bpolla m\u00e9", "Negative": "n\u00e1r pholla m\u00e9"}, "2 Singular": {"Affirmative": "go bpolla t\u00fa", "Negative": "n\u00e1r pholla t\u00fa"}, "3 Singular": {"Male": {"Affirmative": "go bpolla s\u00e9", "Negative": "n\u00e1r pholla s\u00e9"}, "Female": {"Affirmative": "go bpolla s\u00ed", "Negative": "n\u00e1r pholla s\u00ed"}}, "1 Plural": {"Compressed": {"Affirmative": "go bpollaimid", "Negative": "n\u00e1r phollaimid"}, "Extended": {"Affirmative": "go bpolla muid", "Negative": "n\u00e1r pholla muid"}}, "2 Plural": {"Affirmative": "go bpolla sibh", "Negative": "n\u00e1r pholla sibh"}, "3 Plural": {"Affirmative": "go bpolla siad", "Negative": "n\u00e1r pholla siad"}, "Passive": {"Affirmative": "go bpolltar", "Negative": "n\u00e1r pholltar"}}, "verbal noun": "polladh", "verbal adjective": "pollta"}